【裁判字號】    99,審訴,168
【裁判日期】    990514
【裁判案由】    違反毒品危害防制條例
【裁判全文】
臺灣新竹地方法院宣示判決筆錄         99年度審訴字第168號
公  訴  人  臺灣新竹地方法院檢察署檢察官
被      告  乙○○
指定辯護人  本院公設辯護人  甲○○
上列被告因違反毒品危害防制條例一案，經檢察官提起公訴（99
年度毒偵字第528 號）後，聲請本院改依協商程序而為判決，於
中華民國99年5 月14日下午4 時在本院刑事第十一法庭宣示判決
，出席職員如下：
                                    審判長法  官  馮俊郎
                                          書記官  蕭汝芳
                                          通  譯  邱立杰
法官起立朗讀判決主文、犯罪事實要旨、處罰條文，及告以上訴
限制、期間並提出上訴狀之法院，且諭知記載其內容：
一、主  文：
    乙○○施用第一級毒品，累犯，處有期徒刑玖月；扣案之注
    射針筒壹支，沒收之。又施用第二級毒品，累犯，處有期徒
    刑伍月；扣案之吸食器壹組、棉花棒壹支及分裝袋伍只，均
    沒收之。主刑部分應執行有期徒刑壹年。
二、犯罪事實要旨：
（一）乙○○前曾於民國90年12月間，因違反毒品危害防制條
      例案件，經本院於91年12月27日，以91年度訴字第700 號
      判決，分別判處有期徒刑10月、8 月，並經定應執行刑為
      有期徒刑1 年5 月，嗣提起上訴，經臺灣高等法院於92年
      3 月31日，以92年度上訴字第365 號判決，就施用第一級
      毒品部分，駁回上訴，另就施用第二級毒品部分，撤銷原
      判決，判處有期徒刑8 月，並經定應執行刑為有期徒刑1
      年5 月，嗣於92年3 月31日確定，於92年11月29日入監執
      行，並於94年1 月11日縮短刑期假釋付保護管束出監，嗣
      後經撤銷假釋，餘殘刑有期徒刑2 月4 日。又於94年7
      月間，因竊盜案件，經本院於94年7 月29日，以94年度竹
      簡字第637 號判決，判處有期徒刑5 月，嗣於94年8 月29
      日確定，並與上開案件之殘刑接續執行，於94年10月11
      日入監執行，並於95年5 月14日縮刑期滿執行完畢。
（二）乙○○前於88年5 月間，因施用第二級毒品案件，經本院
      以88年度毒聲字第967 號裁定送觀察、勒戒後，認無繼續
      施用毒品傾向，經臺灣新竹地方法院檢察署檢察官（下稱
      檢察官）於88年5 月30日以88年度偵字第4029號為不起訴
      處分確定；復於88年12月間，因施用第二級毒品案件，經
      本院以89年度毒聲字第3 號裁定送觀察、勒戒後，亦認無
      繼續施用毒品之傾向，經檢察官於89年2 月24日以88年度
      毒偵字第1275號為不起訴處分確定。
（三）乙○○竟不知警惕，又於89年6 月間，因施用毒品案件，
      經檢察官聲請強制戒治，本院以89年度毒聲字第1760號裁
      定令入戒治處所施以強制戒治1 年，於89年10月27日入所
      執行，嗣因強制戒治執行屆滿3 月後，經評定為合格已無
      繼續戒治必要，再由本院以90年度毒聲字第679 號裁定停
      止戒治，於90年5 月16日因停止其處分之出監，所餘戒治
      期間付保護管束；同時其本次非法施用第二級毒品犯行，
      亦經本院於89年7 月25日，以89年度竹北簡字第237 號判
      決，判處有期徒刑4 月，嗣提起上訴，經本院二審合議庭
      於89年11月8 日，以89年度簡上字第82號判決，撤銷原判
      決，改判有期徒刑6 月，嗣於89年11月8 日確定，並與他
      罪定應執行刑為有期徒刑8 月確定，於91年5 月16日入監
      執行，並於92年1 月7 日縮刑期滿執行完畢。惟乙○○又
      於保護管束期間施用毒品，違反保護管束情節重大，嗣後
      經本院以90年度毒聲字第1385號裁定撤銷停止戒治，於90
      年12月5 日入所執行其殘餘戒治期日，嗣於91年5 月16日
      出所執行完畢；同時其本次非法施用第一級、第二級毒品
      犯行，亦經本院於91年12月27日，以91年度訴字第700 號
      判決，分別判處有期徒刑10月、8 月，並經定應執行刑為
      有期徒刑1 年5 月，嗣提起上訴，經臺灣高等法院於92年
      3 月31日，以92年度上訴字第365 號判決，就施用第一級
      毒品部分，駁回上訴，另就施用第二級毒品部分，撤銷原
      判決，判處有期徒刑8 月，並經定應執行刑為有期徒刑1
      年5 月，嗣於92年3 月31日確定，其執行情形詳如前述（
      一）部分。
（四）乙○○竟不知警惕，又於94年12月間，因施用第一級、第
      二級毒品案件，經臺灣屏東地方法院於95年4 月17日，以
      95年度訴字第9 號判決，分別判處有期徒刑1 年4 月、9
      月，並經定應執行刑為有期徒刑2 年，嗣提起上訴，經臺
      灣高等法院高雄分院於95年8 月16日，以95年度上訴字第
      908 號判決駁回上訴，嗣於95年9 月21日確定，復因減刑
      條例之施行，分別減刑為有期徒刑8 月、4 月又15日，並
      經定應執行刑為有期徒刑11月又15日確定，並與他罪接續
      執行，於95年12月22日入監執行，嗣於98年5 月1 日縮短
      刑期假釋付保護管束出監，原縮刑期滿日為98年6 月25日
      ，然經撤銷假釋，尚未執行完畢。
（五）乙○○仍不知警惕，又於95年9 月間，因施用第一級、第
      二級毒品案件，經本院於95年12月28日，以95年度訴字第
      913 號判決，分別判處有期徒刑7 月、7 月、3 月、3 月
      ，並經定應執行刑為有期徒刑1 年3 月，嗣於95年12月28
      日確定，復因減刑條例之施行，分別減刑並與他罪定應執
      行刑為有期徒刑1 年確定，並與他罪接續執行，於95年12
      月22日入監執行，嗣於98年5 月1 日縮短刑期假釋付保護
      管束出監，原縮刑期滿日為98年6 月25日，然經撤銷假釋
      ，尚未執行完畢。
（六）乙○○不知悔改，又於98年7 月間，因施用第一級、第二
      級毒品案件，經本院於98年11月12日，以98年度審訴字第
      853 號判決，分別判處有期徒刑8 月、4 月，並經定應執
      行刑為有期徒刑10月，嗣於98年11月12日確定。
（七）乙○○竟不知悔改，又於98年10月間，因施用第一級、第
      二級毒品案件，經本院於98年11月30日，以98年度審訴字
      第916 號判決，分別判處有期徒刑9 月、5 月，並經定應
      執行刑為有期徒刑1 年，嗣於98年11月30日確定。
（八）乙○○仍不知悔改，又於98年10月間，因施用第一級、第
      二級毒品、贓物、竊盜案件，經本院於99年1 月20日，以
      98年度審訴字第1014號判決，分別判處有期徒刑9 月、9
      月、5 月、5 月、3 月、3 月、4 月，並經定應執行刑為
      有期徒刑2 年8 月。
（九）乙○○不知悛悔，於前開強制戒治處分執行完畢釋放後，
      「5 年內再犯」施用毒品案件，並經法院判處罪刑確定後
      ，(1)復基於施用第一級毒品海洛因的犯罪意思，於98年11
      月12日上午某時許，在其位於新竹縣竹北市○○路○段18
      7 巷22號之住處內，以將海洛因粉末置入針筒內，再加水
      注射入體內之方式，施用第一級毒品海洛因1 次。(2)另基
      於施用第二級毒品甲基安非他命的犯罪意思，於98年11月
      12日上午施用完第一級毒品後，在上開住處內，以將甲基
      安非他命置於玻璃球吸食器內，再以火燒烤，吸其煙霧之
      方式，施用第二級毒品甲基安非他命1 次。嗣於98年11月
      12日下午某時許為警查獲，並扣得其所有的注射針筒1 支
      、吸食器1 組、棉花棒1 支及分裝袋5 只，經警於98年11
      月12日下午5 時許，在新竹縣政府警察局竹北分局鳳岡派
      出所採集其尿液送驗，結果呈嗎啡、可待因陽性及安非他
      命、甲基安非他命陽性反應，始悉上情。
三、處罰條文：
    毒品危害防制條例第10條第1 項、第2 項，刑法第11條前段
    、第47條第1 項、第51條第5 款、第38條第1 項第2 款。
四、協商判決除有刑事訴訟法第455 條之4 第1 項第1 款於本訊
    問程序終結前，被告撤銷協商合意或檢察官撤回協商聲請者
    ；第2 款被告協商之意思非出於自由意志者；第4 款被告所
    犯之罪非第455 條之2 第1 項所定得以協商判決者；第6 款
    被告有其他較重之裁判上一罪之犯罪事實者；第7 款法院認
    應諭知免刑或免訴、不受理者情形之一，及違反同條第2 項
    「法院應於協商合意範圍內為判決；法院為協商判決所科之
    刑，以宣告緩刑或2 年以下有期徒刑、拘役或罰金為限」之
    規定者外，檢察官與被告均不得上訴。
五、如有前項得上訴之情形，得自收受宣示判決筆錄送達之日起
    10日內，向本院提出上訴書狀，上訴於第二審法院。
中    華    民    國    99    年    5     月    14    日
                  刑事第九庭書  記  官   蕭汝芳
                            審判長法官   馮俊郎
以上筆錄正本係照原本作成。
中    華    民    國    99    年    5     月    14    日
                            書  記  官   王思穎
附錄本案處罰實體法條全文：
毒品危害防制條例第10條第1 項、第2 項：
施用第一級毒品者，處6 月以上5 年以下有期徒刑。
施用第二級毒品者，處3 年以下有期徒刑。

司法院資訊處製作；財團法人民間司法改革基金會備份。
